RUTH ALEXANDRA LUGO SOLANO

Cédula: 1014295304 de Bogota Teléfonos: 3214360366, 3212243009, 4007158 Correo electrónico: <u>alexalugo290</u>7@gmail.com



PERFIL

Tecnóloga en procesamiento de alimentos con experiencia en análisis de laboratorio físico-químico realizando pruebas en producto terminado.

Fruto de mi experiencia laboral, formación académica y en valores he tenido la oportunidad de potenciar atributos y competencias tales como eficiencia y eficacia, orientación al logro de resultados, orientación al detalle, confiabilidad, adaptabilidad, autonomía, seguimiento de instrucciones y tolerancia a la frustración.

EXPERIENCIA LABORAL

PROENFAR

Agosto 2020 - Marzo 2021

Cargo: Practicante calidad materias primas

Responsabilidades:

Control, análisis y liberación de materias primas plásticas y aditivos, elaboración de informes, realización de pruebas de laboratorio, manejo de SAP calidad.

Logros:

• Actualización de documentos para seguimiento e informes mensuales.

JERSALUD- COMPLEMENTOS HUMANOS Diciembre 2019 – Febrero 2020

Cargo: Auxiliar de archivo.

Responsabilidades:

Selección, clasificación, generación de bases de datos y foliado de la documentación e información de la empresa en liquidación Jersalud.

Logros:

 Propuse e implemente las estrategias de optimización de procesos en aras de agilizar la ejecución de las actividades y cumplimiento de tiempos establecidos.

PASTRY CHEF

Octubre 2018 - Diciembre 2018

Cargo: Analista de calidad

Responsabilidades

Reporte de no conformidades en proceso y producto final, entrega de producto al cliente, diseño de etiquetas y capacitación del personal.

Logros

- Actualice documentos requeridos para control de calidad.
- Modifique las etiquetas del producto de acuerdo con la normatividad vigente.

DROGAS YADDY

Enero 2016 – Septiembre 2018

Cargo: Auxiliar de Ventas

Enero a Diciembre 2016 y Enero 2018 a Septiembre de 2018

Responsabilidades

Atención al público, entrega y recepción de medicamentos y organización de inventario.

Logros

- Propuse y organicé el inventario de la Droguería teniendo en cuenta metodologías de organización. (primeros en entrar, primeros en salir).
- Contribuí en la creación y puesta en marcha de formatos para implementar el sistema de gestión.

TEAM FOOD- MANPOWER

Enero 2017- Enero 2018

Cargo: Analista MEII (Material, empagues, insumos e ingredientes)

Responsabilidades

Análisis fisicoquímicos de muestras, desarrollo proyecto NIR, revisión en planta y producto terminado.

Logros

- Coordiné el proyecto NIR (espectroscopia del infrarrojo cercano), disminuyendo tiempos en la realización de análisis fisicoquímicos.
- Apoyé el programa 5's realizando capacitaciones al personal, obteniendo mayor orden en el laboratorio y correcto uso de los equipos.

FORMACIÓN ACADÉMICA

IED Rodolfo Llinás

Estudio Bachiller Promoción 2014

SENA

Tecnólogo Procesamiento de Alimentos Titulado 2017

Escuela Tecnológica Instituto Técnico Central

Técnico en producción industrial Titulado 2020 Tecnólogo en producción industrial 7mo semestre

REFERENCIAS

Diana Acosta - Jefe inmediato Proenfar

Teléfono: 3648686

Nelson Garzón Sánchez – Gerente y Propietario Drogas Yaddy

Teléfono: 3193796842

Elizabeth Rayo – Propietaria Drogas Yaddy

Teléfono: 4961087

Diana Márquez – Jefe Team Food

Teléfono: 7709000